臺灣高等法院刑事裁定　　　　　　　 　 96年度抗字第1370號
抗　告　人
即　受刑人　甲○○
　　　　　　　　　（現於臺灣新竹看守所附設勒戒所執行中）
上列抗告人因違反毒品危害防制條例案件，不服台灣新竹地方法
院中華民國96年11月12日所為駁回聲明異議之裁定（96年度聲字
第931號），提起抗告，本院裁定如下：
    主  文
抗告駁回。
    理  由
一、原裁定略以：本件抗告人即受刑人甲○○於民國95年10月1
    日因持有第二級毒品罪，經臺灣臺中地方法院以96年度易字
    第653號判決處以有期徒刑4月，並經減刑為有期徒刑2月確
    定在案。抗告人雖主張其嗣於96年4月16日再犯施用安非他
    命部分，既係前開持有毒品犯行後之5年內再犯，依法本應
    交付審判，卻遭誤送觀察勒戒，該觀察勒戒之裁定（臺灣新
    竹地方法院96年度毒聲字第275號裁定）顯有錯誤云云。惟
    抗告人既係對法院所為觀察勒戒裁定之適法性有所不服，並
    非計對該裁定主文之文義有疑義，是抗告人誤以聲明異議之
    方式提起救濟，於法顯有未合，因認本件聲明異議為無理由
    ，應予駁回等語。
二、抗告意旨略以：抗告人自96年9月3日送觀察勒戒迄今，已執
    行超過2月，檢察官卻未於觀察勒戒期滿後，將其釋放，顯
    有未當，爰依法提告抗告云云。
三、經查：
  (一)按得聲明異議者，以檢察官執行之指揮為不當、或對於審判
    長或受命法官有關證據調查或訴訟指揮之處分不服者，始得
    為之，此為刑事訴訟法第288條之3、第484條所明定。
  (二)本件抗告人於原審係對臺灣新竹地方法院96年度毒聲字第
    275號觀察勒戒裁定之適法性聲明異議，業據原裁定說明其
    應循抗告程序救濟，不得以聲明異議之方式為之，且非聲明
    疑義所得審酌之範疇。何況，上揭裁定係臺灣新竹地方法院
    於96年9月3日製作，並於當日送執行觀察、勒戒，此有本院
    公務電話查詢紀錄表及該裁定在卷足憑，被告如係對該裁定
    不服，自應於收受裁定後5日內提起抗告，卻遲至96年10月
    30日才向該院以「聲明異議」名義聲明不服，顯已逾抗告期
    間，亦於法不合。再者，觀諸抗告人本件抗告意旨，對於原
    觀察勒戒裁定之適法性，已未見爭執，反以觀察勒戒期滿應
    將伊釋放為由，提起抗告，此抗告理由，固係對檢察官之執
    行指揮有所爭執，然此乃新的聲明異議事由，其既非原聲明
    異議之內容，亦非原裁定審酌之範圍，抗告人本應重行向地
    方法院聲明異議，要不得以據此指摘原裁定有不當。因認本
    件抗告，為無理由，應予駁回。
據上論斷，應依刑事訴訟法第412條，裁定如主文
中　　華　　民　　國　　96　　年　　11　　月　　30　　日
 　　　　　　　　刑事第二庭審判長法　官  呂丹玉
　        　　　　　　           法　官  李麗玲
  　　　　　 　　　　　　　      法　官  林恆吉
以上正本證明與原本無異。
不得再抗告。
                                  書記官  阮桂芳
中　　華　　民　　國　　96　　年　　12　　月　　4 　　日
